臺灣臺南地方法院臺南簡易庭民事裁定
109年度南簡字第1859號
原      告  萬榮行銷股份有限公司

法定代理人  許勝發  


被      告  葉峻任  
            葉素玉  

            葉孟欣  
            王予彤  
上  一  人
法定代理人  王子金  
上列當事人間請求代位分割遺產事件，本院裁定如下：
    主  文
原告應於本裁定送達之翌日起五日內，補繳第一審裁判費新臺幣
貳仟貳佰元，逾期不補正，即駁回原告之訴。
    理  由
一、按提起民事訴訟，應依民事訴訟法第1編第3章第2節相關規
    定繳納裁判費，此為必須具備之程式。原告之訴，有起訴不
    合程式之情形者，法院應以裁定駁回之，但其情形可以補正
    者，審判長應定期間先命補正；上開規定於簡易訴訟程序亦
    有適用，同法第249條第1項第6款、第436條第2項分別定有
    明文。次按訴訟標的之價額，由法院核定，民事訴訟法第77
    條之1第1項亦有明文。又債權人代位債務人對於第三債務人
    起訴，代位權僅為債權人對於債務人與第三債務人間之權利
    義務關係，非構成訴訟標的之事項；計算其訴訟標的價額，
    應就債務人與第三債務人間之權利義務關係定之（最高法院
    93年度台抗字第696號裁定參照）。 
二、經查，原告本於債權人之地位，代位債務人即葉峻任請求分
    割其自被繼承人葉清吉所繼承之遺產，而依原告民國109年1
    1月18日民事起訴補正狀之附表（見補字卷第33頁），其請
    求代位分割被繼承人葉清吉之遺產為如附表所示之土地（下
    稱系爭土地），訴訟標的價額應以被代位人即被告葉峻任因
    分割系爭土地所受利益之客觀價額為準。又原告主張被告葉
    峻任之應繼分為4分之1，而系爭土地於原告起訴時之公告土
    地現值為每平方公尺新臺幣（下同）1萬5,600元，有土地登
    記第一類謄本附卷可參（見補字卷第35頁），以此為計算基
    準，系爭土地價值為123萬2,400元（計算式：面積395平方
    公尺×公告現值1萬5,600元/平方公尺×權利範圍1/5＝123萬2,
    400元），葉峻任因分割系爭土地所受利益之客觀價額為30
    萬8,100元（計算方式詳如附表），應徵收第一審裁判費3,3
    10元，扣除原告已繳納之1,110元，尚應補繳第一審裁判費2
    ,200元。茲依民事訴訟法第436條第2項、第249條第1項但書
    之規定，限原告於本裁定送達之翌日起5日內補繳，逾期不
    補正，即駁回原告之訴，特此裁定。
中　　華　　民　　國　　110 　年　　1 　　月　　7 　　日
                  臺南簡易庭  法  官  陳尹捷
以上正本證明與原本無異。
如不服本裁定關於訴訟標的價額之核定，得於收受裁定正本後10
日內向本院提出抗告狀，並繳納抗告裁判費新臺幣1,000元整；
其餘關於命補繳裁判費部分，不得抗告。
中　　華　　民　　國　　110 　年　　1 　　月　　7 　　日
                              書記官　曾美滋

附表：
種類 遺　產　內　容 權利範圍 價　　額 依葉峻任應繼分比例1/4所計算其因分割所受利益之客觀價額 土地 臺南市○區○○段000地號 1/5 123萬2,400元 30萬8,100元